【裁判字號】    97,小上,24
【裁判日期】    971208
【裁判案由】    損害賠償
【裁判全文】
臺灣新竹地方法院民事裁定              97年度小上字第24號
上  訴  人  甲○○
被上訴人    乙○○
上列當事人間損害賠償事件，上訴人對於中華民國97年9月30日
本院竹東簡易庭97年度竹東小字第230號第一審判決提起上訴，
本院裁定如下：
    主  文
上訴駁回。
第二審訴訟費用新臺幣壹仟伍佰元由上訴人負擔。
    理      由
一、按對於小額程序之第一審判決之上訴，非以其違背法令為理
    由，不得為之；所謂判決違背法令，乃指判決不適用法規或
    適用不當，民事訴訟法第436 條之24第2 項、第436 條之32
    第2 項準用第468 條分別定有明文。又當事人提起上訴，如
    依民事訴訟法第468 條規定，以小額程序之第一審判決有不
    適用法規或適用法規不當為理由時，其上訴狀或理由狀應有
    具體之指摘，並揭示該法規之條項或其內容，若係成文法以
    外之法則，應揭示該法則之旨趣，倘為司法院解釋或最高法
    院之判例，則應揭示該判解之字號或其內容，如依民事訴訟
    法第469 條第1 款至第5 款所列情形為理由時，其上訴狀或
    理由書應揭示合於該條款之事實，上訴狀或理由書如未依此
    項方法表明，或其所表明者，顯與上開法條規定不相合時，
    即難認為已對小額程序之第一審判決之違背法令有具體之指
    摘，其上訴自難認為合法（最高法院71年台上字第314 號判
    例要旨參照）。次按，對於小額程序之第一審判決上訴不合
    法者，第二審法院應以裁定駁回之，同法第436 條之32第2
    項準用第444 條第1 項前段亦有明文。
二、本件上訴意旨略以：本件車禍肇因係被上訴人車速過快所致
    ，上訴人已70歲，從無肇事紀錄，亦未與人有過爭執，上訴
    人所駕駛之車牌號碼M7-5018號自用小客車於本件車禍亦受
    有損害，修理費耗費近萬元。前開費用上訴人從未向被上訴
    人爭論索賠，並不表示上訴人就本件車禍之發生有過失。本
    件車禍肇事責任，上訴人將向車輛行車事故鑑定委員會提出
    鑑定申請。為此，提起本件上訴，並請求廢棄原判決等語。
三、經查，上訴人前開所述之理由，未具體說明原判決究有如何
    不適用法規或適用不當之處，亦未揭示該法規之條項、成文
    法以外之法則或司法院解釋、最高法院之判例，復未表明違
    背法令之具體事實，揆諸首揭說明，自不得謂已合法表明上
    訴理由，其上訴自難認為合法，並依民事訴訟第436 條之32
    第2 項準用同法第471 條第1 項之規定，毋庸命其補正，而
    逕駁回其上訴，並於裁判時確定訴訟費用額。
據上論結，本件上訴為不合法，依民事訴訟法第436 條之32第1
項、第2 項、第436 條之19第1 項、第444 條第1 項前段、第95
條、第78條，裁定如主文。
中    華    民    國    97    年    12    月    8     日
                  民事第一庭    審判長法  官  鄭政宗
                                      法  官  黃珮禎
                                      法  官  邱玉汝
以上正本係照原本做成。
本件不得抗告。
                                      書記官  朱苑禎
中    華    民    國    97    年    12    月    8     日


司法院資訊處製作；財團法人民間司法改革基金會備份。
